【裁判字號】    97,上訴,2389
【裁判日期】    980630
【裁判案由】    違反毒品危害防制條例
【裁判全文】
臺灣高等法院臺中分院刑事判決        97年度上訴字第2389號
上  訴  人
即  被  告  乙○○
                    （
選任辯護人  王世勳律師
上列上訴人因違反毒品危害防制條例案件，不服臺灣臺中地方法
院96年度訴字第3313號中華民國97年8 月29日第一審判決（起訴
案號：臺灣臺中地方法院檢察署96年度偵字第8405、16625 號）
，提起上訴，本院判決如下：
    主  文
原判決關於乙○○有罪部分及定應執行刑部分均撤銷。
乙○○犯如附表編號一至六所示販賣第一級毒品罪，各處如附表
編號一至六各該編號主文所示之刑（含主刑、從刑）。又犯如附
表編號七所示之販賣第二級毒品罪，各處如附表編號七各該編號
主文所示之刑（含主刑、從刑）。應執行有期徒刑貳拾年。未扣
案因販賣毒品所得合計新臺幣肆萬伍仟元，均沒收之（其中如附
表編號一至、編號六至之販賣毒品所得合計新臺幣壹萬
貳仟元與壬○○連帶沒收之；如附表編號三、四之販賣毒品所得
合計新臺幣壹萬貳仟元與張榮魁連帶沒收之），如全部或一部不
能沒收時，以其財產抵償之（其中如附表編號一至、編號六
至之販賣毒品所得合計新臺幣壹萬貳仟元，以其與壬○○之
財產連帶抵償之；另如附表編號三、四之販賣毒品所得合計新臺
幣壹萬貳仟元，以其與張榮魁之財產連帶抵償之）；未扣案搭配
門號0000000000號使用之行動電話壹支（不含SIM 卡）沒收（其
中如附表編號一至、編號六至部分，與壬○○連帶沒收
之；附表編號三、四部分，與張榮魁連帶沒收之），如全部或一
部不能沒收時，追徵其價額（其中如附表編號一至、編號六
至部分，與壬○○連帶追徵其價額；如附表編號三、四部分
，與張榮魁連帶追徵其價額）。
    犯 罪 事 實
一、乙○○綽號「布丁」、「阿妹仔」，明知海洛因及甲基安非
    他命業經公告列為毒品危害防制條例第2條第2項第1、2款之
    第一級及第二級毒品，不得非法持有、轉讓、販賣，竟仍基
    於販賣第一級毒品海洛因牟利之犯意，單獨或與壬○○（壬○○所涉販賣毒品案件，經臺灣臺中地方法院以96年度訴字
    第2056號判決判處應執行有期徒刑17年4 月，壬○○不服提
    起上訴，經本院以96年度上訴字第2381號判決駁回上訴，復
    經最高法院以97年度台上字第1440駁回上訴而確定）、張榮
    魁（張榮魁所涉販賣毒品案件，經本院以97年度上重更(一)字
    第20號判決判處應執行有期徒刑20年確定）分別共同基於犯
    意之聯絡，先後於附表編號一至六所示時、地，利用其持有
    之門號0000000000號SIM 卡（申請人為李承恩）插入其所有
    不詳廠牌、型號之行動電話1 支內，作為與購毒者聯繫交易
    毒品事宜之工具之用，多次販賣第一級毒品海洛因予丁○○
    、戊○○、己○○、庚○○、辛○○、丙○○（詳如附表編
    號一至六所載），藉以賺取差價，牟取利潤。另基於販賣第
    二級毒品甲基安非他命之犯意，於附表編號七所示時、地，
    利用上開同一之搭配0000000000號SIM卡之行動電話1支作為
    聯絡工具，販賣第二級毒品甲基安非他命予甲○○，共計 3
    次（詳如附表編號七所載），藉以賺取差價，牟取利潤。嗣
    經警循線始查悉上情。
二、案經臺中縣警察局東勢分局報告臺灣臺中地方法院檢察署檢
    察官偵查起訴。
    理    由
壹、證據能力部分：
一、按偵查犯罪機關依法定程監聽之錄音，其監聽錄音譯文之真
    實性，業據被告所不爭執者，並已踐行調查證據程序者，固
    可採為認定犯罪事實之基礎，此觀之刑事訴訟法第165 條之
    1第2項規定自明。查本件監聽程序雖經合法程序申請通訊監
    察書，此有通訊監察署在卷可稽，惟上訴人即被告（下稱被
    告）乙○○及選任辯護人在本院審理時均爭執監聽錄音譯文
    因無錄音帶可供比對，且遍查全部卷證資料，亦查無該監聽
    錄音帶可供勘驗，則本件被告與丁○○等人有無通訊監察案
    件譯文表所示內容之通訊，已無從加以審斷，該部分之通訊
    監察件譯文表自無證據能力。
二、次按被告以外之人於審判外之言詞或書面陳述，除法律有規
    定外，不得作為證據，刑事訴訟法第159條第1項定有明文。
    次按被告以外之人於審判外之陳述，雖不符刑事訴訟法第15
    9條之1至第159條之4之規定，而經當事人於審判程序同意作
    為證據，法院審酌該言詞陳述或書面陳述作成時之情況，認
    為適當者，亦得為證據。當事人、代理人或辯護人於法院調
    查證據時，知有第159條第1項不得為證據之情形，而未於言
    詞辯論終結前聲明異議者，視為有前項之同意，此觀刑事訴
    訟法第159條之5規定甚明。查本判決所引用據以認定事實之
    其他各項證據（除上開通訊監察譯文外），除符合刑事訴訟
    法第159條之1至4 所列之傳聞例外規定，本得作為證據外，
    其餘亦經檢察官、上訴人即被告（下稱被告）乙○○及其辯
    護人於本院準備程序中表示不爭執（見本院卷第58-59 頁）
    ，本院審酌各項證據作成之情形，認以之為證據並無不當，
    依刑事訴訟法第159條之5第1項規定，均得作為證據。
貳、實體部分：
一、訊據被告乙○○固坦承其綽號係「布丁」、「阿妹仔」，且
    曾使用門號0000000000號行動電話，並認識證人丁○○、戊○○、己○○、庚○○、甲○○等人，但矢口否認有何如附
    表編號一至六所示之販賣第一級毒品及附表編號七所示之販
    賣第二級毒品犯行，辯稱：伊並無販賣海洛因或甲基安非他
    命給丁○○等人之行為云云。
二、惟查：
  (一)被告乙○○於96年3 月15日偵訊時自承：伊有販賣第一級毒
    品海洛因給證人丁○○3、4次，每次1 千元，在臺中市○○
    區○○路住處外面的便利商店交付毒品，證人丁○○係撥打
    伊所使用之0000000000號行動電話聯絡購毒事宜；伊亦有販
    賣第一級毒品海洛因給證人戊○○及綽號「小胖」之證人庚○○等語（96年度偵字第5262號偵查卷第68頁、96年度偵字
    第8405號偵查卷第4 頁）。而於本院96年度上訴字第2381號
    刑事案件（壬○○被訴販毒案件）於96年11月13日審理時，
    復結證稱：伊於偵查中所言，係出於自由意志等語（該刑事
    案卷第83頁）。
  (二)而被告如何於附表編號一至六所示時、地，先後多次販賣第
    一級毒品海洛因予證人丁○○、戊○○、己○○、庚○○、
    辛○○、丙○○（下稱證人丁○○等人）之事實，又經下列
    證人分別證述綦詳：
  1.證人丁○○部分：
  (1)證人丁○○於偵查中結證稱：伊因為綽號「阿魁」（按即證
    人張榮魁），而認識綽號「阿妹仔」（經指認被告乙○○照
    片）及綽號「小馬」（經指認證人壬○○照片），並自95年
    7、8月起，向綽號「阿妹仔」購買第一級毒品海洛因，約買
    10次，每次1千至2千元，都在臺中市水湳大鵬國小附近交易
    ，伊均撥打0000000000號行動電話與綽號「阿妹仔」聯絡，
    但其中有5、6次是綽號「小馬」（按即證人壬○○）把海洛
    因交給伊等語（96年度偵字第5262號偵查卷第77-78 頁）；
    於原審96年度訴字第2056號刑事案件（壬○○被訴販賣毒品
    案）96年8月1日審理時結證稱：伊是向綽號「阿妹」之人購
    買海洛因，其中自95年9月至12月間，至少有5次是伊撥打電
    話向綽號「阿妹」購買海洛因後，由證人壬○○送交海洛因
    給伊，1千元有3次，其餘均2千元等語（該刑事案卷第68 頁
    ）；於本案原審審理時結證稱：證人張榮魁是在賣毒品的，
    介紹伊認識被告乙○○，伊自95年7、8月間，有撥打000000
    0000號行動電話，向綽號「布丁」、「阿妹」之被告乙○○
    購買海洛因，相約在臺中市大鵬國小附近的7-11便利超商交
    易，地點由被告乙○○決定，約每月買3 次，伊均與被告乙○○聯絡，伊不曾單獨打電話跟「小馬」聯絡買毒的事，其
    中有2、3次是被告親自交付海洛因，伊把錢交給被告乙○○
    ，另6、7次是由綽號「小馬」之壬○○交付海洛因給伊，伊
    則把錢交給壬○○，總計約有10次，這10次的購買金額均約
    1千元等語（原審卷二第6頁背面至第9 頁背面）；於本院98
    年6月2日審理時具結證稱：「（是否認識被告乙○○？）認
    識但是不熟，曾經去找過她。（你本身有無施用毒品？）有
    ，我有施用海洛因。（你和被告的綽號為何？你如何稱呼被
    告？）我的綽號是「阿良」。（是否曾經打電話給被告？如
    何稱呼她？）有打過電話，我叫她「阿妹仔」。（是否記得
    被告的電話？）我只記得開頭是0927而已。‧‧那是我要向
    乙○○買海洛因的通話。（有沒有買到？）有。我每次打電
    話買都有買成‧‧（在何處交海洛因給你？）在被告當時水
    湳的住處大鵬國小附近。」等語。可知證人丁○○就被告乙○○確有如附表編號一所示之販賣第一級毒品海洛因之證述
    ，先後所陳內容或有繁簡，但意旨並無兩歧。
  (2)證人壬○○於96年2 月16日偵訊時證稱：證人丁○○是向被
    告乙○○拿海洛因等語（96年度偵字第5262號偵查卷第5 頁
    背面、第7 頁），且證人壬○○確有與被告乙○○共犯如附
    表編號一至所示犯行，業經原審96年度訴字第2056號、
    本院96年度上訴字第2381號刑事判決審認詳確，並判處證人
    壬○○罪刑確定等情，有該案之刑事案卷影卷及2 份刑事判
    決可資參佐。證人壬○○於原審97年7月2日審理時雖否認有
    與證人丁○○接洽販毒事宜（原審卷二第21頁），但所言與
    上開刑事確定判決之認定不同，而證人壬○○之陳述如何不
    可採，亦已詳述於上開刑事判決中，證人壬○○在原審審理
    時此部分之證述，並無從解免其應負之刑責，更無從資為任
    何有利於被告乙○○認定之徵憑。
  (3)被告乙○○於原審審理時雖辯稱係與證人丁○○是合資購買
    的云云，但與證人丁○○、證人壬○○上開證言均不相符，
    復與原審96年度訴字第2056號、本院96年度上訴字第2381號
    刑事判決確認之犯罪事實迥異，加以證人丁○○於原審97年
    7月2日審理時具結證稱：「（問：被告乙○○說她跟你是合
    資購買海洛因，你們的上手是樹兄，是否有此事？）我不認
    識樹兄。」、「（被告乙○○問：你打電話給我說要買毒品
    時，我是否都是打電話給樹兄，等樹兄拿毒品過來，我們在
    一起跟樹兄買毒品？）沒有。」、「（被告乙○○問：從認
    識你，我跟你合資購買毒品，是否都是我墊錢？）沒有。我
    沒有跟你合資，你沒有幫我墊錢。」等語，經被告乙○○再
    質問「你知道你這麼說，我會被判很重的罪？」後，猶結證
    稱：「我就是知道才這麼說，小馬也承認，且他說已經就『
    糖果』（按指甲基安非他命）認罪，叫我們指稱他賣『糖果
    』就好。」等語（原審卷二第9 頁），更徵被告乙○○關於
    與證人丁○○合資購買之辯解，純係事後飾卸之詞，與事實
    相悖，委不可採。
  2.證人戊○○部分：
    證人戊○○於96年8 月27日偵訊時具結證稱：伊自95年7、8
    月起至同年12月間，陸續撥打0000000000號與綽號「布丁」
    之成年女子（經指認被告乙○○照片）購買海洛因，共買10
    幾次以上，每次5百至1千元，被告乙○○在臺中市大鵬國小
    附近交付海洛因，伊與被告乙○○無怨隙糾紛，亦未誣指他
    人犯罪等語（96年度偵字第8405號偵查卷第32頁）；於原審
    審理時結證稱：伊於95年7、8月至12月間，有撥打00000000
    00號行動電話，向被告乙○○購買第一級毒品海洛因，約買
    10幾次，交易地點在臺中市水湳大鵬國小附近的便利商店，
    伊前於偵訊時之證述均實在，向被告乙○○買毒之價金均有
    付清，與被告乙○○並無任何怨隙等語（原審卷第67-68 頁
    背面）；於本院98年6月2日審理時具結證稱：「（是否曾經
    施用毒品？）有，我只有施用海洛因，我施用到一年半之前
    ，我目前在晨曦會戒毒。（你毒品的來源為何？）就是朋友
    在一起，互相拿，看哪裡有，就去哪裡拿。（你也曾經拿毒
    品給朋友，那你的毒品來源呢？）我施用的海洛因來源很多
    ，也有向被告乙○○買過。」等語，大體而言，證人戊○○
    自警詢、偵訊、原審及本院審理時所述均大致相符，並無何
    重大矛盾之處亦未違背經驗法則與論理法則，應認證人戊○○所述堪予信實。被告乙○○於原審時雖辯稱伊與戊○○係
    是合資向他人購買毒品云云，但訊之證人戊○○則到庭結證
    稱：伊並未與被告乙○○合資向綽號「阿魁」之人購買海洛
    因等語（原審卷二第68頁背面），且遍觀證人戊○○先前於
    偵查中之證述內容，亦無隻字片語提及有與被告乙○○合資
    購買之情形，足見被告乙○○上開所辯伊與戊○○合資購毒
    乙節，顯與常情相違，洵不足採。
  3.證人己○○部分：
  (1)證人己○○於95年12月7日偵訊時結證稱：伊自95年5、6 月
    間起向綽號「阿魁」（即證人張榮魁）購買海洛因10幾次，
    每次1 千元，證人張榮魁有時會透過一名女子在臺中市水湳
    附近將海洛因交給伊等語（96年度偵字第5262號偵查卷第71
    頁）；於原審97年8月6日審理時結證稱：伊於95年6月至9月
    間，均是打綽號「阿魁」（按即證人張榮魁）的電話，或被
    告乙○○0927的電話購買海洛因，被告乙○○的電話是綽號
    「阿魁」告訴伊的，伊共買10幾次，每次1 千元，其中至少
    有2 次是由綽號「阿妹」之被告乙○○出面交付海洛因的，
    約在臺中市水湳某國小附近之7-11便利超商交易，伊有將價
    金交給被告乙○○，伊於偵查中係將向綽號「阿魁」購買海
    洛因之次數及由被告乙○○交付海洛因之次數合併計算，伊
    與被告乙○○並無怨隙等語（原審卷二第64頁背面至第67頁
    ）。可知證人己○○就被告乙○○確有如附表編號三所示之
    販賣第一級毒品海洛因之證述，先後所陳內容或有繁簡，但
    意旨並無兩歧。
  (2)證人張榮魁於96年3 月20日偵查中證稱：伊之前與被告乙○○住在一起，原本證人己○○係向伊購買毒品，伊介紹證人
    己○○與被告乙○○認識，證人己○○才知道可以向被告乙○○購買海洛因等語（96年度偵字第5262號偵查卷第85頁）
    。且證人張榮魁確有其他次販賣第一級毒品予證人己○○之
    犯行，亦經本院以97年度上重更(一)字第20號判處罪刑確定在
    案，有該刑事判決附卷可稽（原審卷一第89-119頁），且證
    人張榮魁與被告乙○○前曾同居一處，顯見情誼匪淺，又無
    任何仇恨怨隙，自無設詞誣陷被告乙○○之動機，堪認證人
    張榮魁上開所陳，確有所憑，足以採信。
  4.證人庚○○部分：
    證人庚○○於96年3月22日警詢時證稱：伊於95年7、8 月間
    ，向綽號「布丁」之女子（經指認被告乙○○照片）購買海
    洛因，前後約10餘次等語（96年度偵字第16625 號偵查卷第
    23頁）；於96年3 月22日偵查中結證稱：伊係因綽號「阿魁
    」之張榮魁而認識被告乙○○，渠二人原是男女朋友，自95
    年7月間起，伊有撥打000 0000000號行動電話，向綽號「布
    丁」之被告乙○○（經指認被告乙○○照片）及張榮魁購買
    海洛因，共買13至14次，每次約1千至2千元，都約在臺中市
    水湳大鵬國小附近或被告乙○○居住之巷口便利商店前交易
    ，與被告乙○○沒有恩怨及糾紛等語（96年度偵字第5262號
    偵查卷第92頁背面至第93頁）；於原審審理時具結證稱：伊
    均撥打電話向張榮魁購買海洛因，如果張榮魁在睡覺，就由
    與張榮魁同居、綽號「布丁」之被告乙○○接聽電話，伊即
    告知要購買之海洛因金額，告知伊交易地點在臺中市大鵬國
    小門口附近或該國小附近之7-11便利超商，由被告乙○○出
    面交付海洛因，由被告乙○○交付毒品的次數忘記了，但超
    過3次以上，約2、3天即買1次，每次購買金額為1千或2千元
    。鈞院96年度訴字第45號張榮魁被訴販毒一案所認定與伊向
    張榮魁買毒部分之犯罪事實，與被告乙○○無關等語（原審
    卷二第9 頁背面至第13頁）。可知證人庚○○就如附表編號
    四所載與被告乙○○購買第一級毒品海洛因之經過，先後證
    述或有繁簡，但意旨並無兩歧。被告乙○○雖辯稱：兩人是
    合資購買云云，但證人庚○○到庭結證稱：雖有與被告乙○○合資購買海洛因，但與伊上開陳述有向證人張榮魁及被告
    乙○○購買海洛因是不同件事等語（原審卷二第11頁背面）
    ，被告乙○○又未能提出其他證據以佐其說，所辯並不可採
    。
  5.證人辛○○部分：
  (1)證人辛○○於96年2 月15日警詢時證述：伊所施打之第一級
    毒品海洛因是向綽號「布丁」之女子（經指認被告乙○○）
    購買，每次購買1小包，價格5百元至1 千元不等，是以家中
    電話撥打綽號「布丁」之行動電話0000000000號聯絡，交易
    4至5次，期間從95年11至12月左右，都是在臺中市大鵬國小
    門口或大鵬國小旁之7-11便利超商前，綽號「布丁」都是走
    路或騎腳踏車來交易毒品，伊錢不夠時，會與證人戊○○合
    資，由戊○○出面向「布丁」購買等語（臺中縣警察局東勢
    分局中縣東警偵字第0960020852號卷【以下稱警卷】第13-1
    5頁、96年度偵字第8405號偵查卷第65-66頁）；於96年9 月
    7 日偵查中結證稱：因為證人戊○○跟綽號「布丁」的成年
    女子（經指認被告乙○○照片）有認識，所以伊跟證人戊○○合資，向綽號「布丁」的成年女子購買海洛因，一開始綽
    號「布丁」的成年女子是把伊與證人戊○○合資購買的海洛
    因交給證人戊○○，證人戊○○再把伊部分的海洛因交給伊
    ，後來是伊自己跟綽號「布丁」的成年女子接觸購買海洛因
    ，綽號「布丁」的成年女子在臺中市水湳大鵬國小附近的7-
    11便利超商的門口前，將海洛因毒品交給伊，伊則將錢交給
    綽號「布丁」的成年女子，於95年11至12月間，伊總共向綽
    號「布丁」的成年女子購買海洛因4、5次，每次5百至1千元
    ，伊與被告乙○○間並無任何仇恨或糾紛，並未誣指被告乙○○等語（96年度偵字第8405號偵查卷第71-72 頁、96年度
    偵字第5262號偵查卷第211 頁）；於原審審理時結證稱：伊
    曾經兩次拿錢跟證人戊○○合資購買毒品，每人每次出5 百
    元等語（原審卷二第18頁背面）。可知證人辛○○於警詢及
    偵查中就其至少有向被告乙○○購買4次海洛因，每次價格5
    百至1千元等之陳述，以及確有與證人戊○○各出資5百元，
    由證人戊○○出面購買海洛因，合計2 次之事實，前後所陳
    內容或有繁簡，但意旨並無兩歧。
  (2)證人辛○○雖於原審97年7月2日審理時翻異前詞，改結證稱
    ：是與被告乙○○合資購買，之前警詢時因犯藥癮，沒有想
    那麼多，於偵查中，伊有說是與被告乙○○合資購買，但檢
    察官認為伊將錢交給被告乙○○，就是向被告乙○○購買，
    且偵訊時伊頭暈暈，不知在問什麼云云（原審卷二第16頁背
    面至第18頁）。然查，證人辛○○前於2次警詢及2次偵查中
    ，均未曾提及伊與被告乙○○合資購買海洛因之情節，尤以
    被告乙○○於原審行準備程序期間，雖辯稱：係與證人丁○○、戊○○、庚○○合資購買云云，但並未提及亦有與證人
    辛○○合資購買之內容，衡情，被告乙○○既知要就證人丁○○、戊○○、庚○○指訴其販毒部分，以合資購買為辯解
    ，倘若其與證人辛○○確實係合資購買之關係，焉有不提出
    合資購買之辯詞，以求澄清事實之可能。準此，被告乙○○
    迨至證人辛○○到庭應訊證稱與被告乙○○是合資購買云云
    後，始辯稱：伊是與證人辛○○合資購買云云（原審卷二第
    19頁），顯然係附和證人辛○○之證詞，難以採信。況且，
    經原審當庭勘驗證人辛○○於96年9月7日下午4時5分起在臺
    灣臺中地方法院檢察署偵訊時之錄影光碟，勘驗結果如下：
    「證人辛○○於地檢署作證時的表情自然，應答自若，全
    程站立應答，從螢幕中看不出證人有犯毒癮或身體不適、精
    神不佳的情形。證人辛○○應訊的內容與筆錄記載相符，
    但有漏載證人答將錢交給布丁的女子，叫布丁的女子幫證人
    調毒品海洛因，證人總共向布丁購買海洛因4、5次，有證稱
    有些是跟戊○○合資，有些是自己個人購買的」等情，有原
    審審判筆錄可佐（原審卷二第18頁）。可知證人辛○○於該
    次偵訊時縱如其所言有想要吐之不舒服，顯然並未嚴重到影
    響或妨害其自由陳述、自主思考及理解問項、依憑己意回答
    之表意能力，對於向被告乙○○購買海洛因之細節，諸如：
    時間、次數、交易金額、地點、相互聯絡之電話、單獨購買
    或與證人戊○○合資之情節等等，既均能具體詳細陳述，所
    陳即無不能憑採之情狀。準此，被告乙○○及證人辛○○於
    原審審理時始辯稱：兩人是合資購買云云，顯非事實，無法
    採信。從而，證人辛○○於原審審理時明確結證稱：伊亦曾
    單獨向綽號「布丁」之被告乙○○拿取海洛因，共有3次，1
    次1千元，2次5 百元等語（原審卷二第18頁背面），堪認實
    情係證人辛○○向被告乙○○購買第一級毒品海洛因，應臻
    無誤。
  (4)至於證人壬○○於96年2 月16日偵訊時雖曾供稱：辛○○是
    跟布丁即阿妹仔（乙○○）拿海洛因等語（96年度偵字第52
    62號偵查卷第5 頁背面），但於原審審理時又改稱：伊講錯
    了云云（原審卷二第20頁背面）。姑不論證人壬○○前於偵
    查中之供述是否實在，其於原審審理時改稱：伊講錯了云云
    ，僅係消極之翻異前詞，並未具體陳明任何有利於被告乙○○之說詞，仍無從採為對被告乙○○有利認定之憑據。
  6.證人丙○○部分：
  (1)證人丙○○於96年3 月15日警詢時證稱：伊施用海洛因之來
    源是向綽號「阿妹」之人（經指認被告乙○○照片）購買的
    ，自95年11月至96年1月止，約購買10次，每次1小包1 千元
    ，均以自己之行動電話0000000000號撥打「阿妹」所使用之
    0000000000號，96年1月間另有撥打0000000000 號聯絡購毒
    地點，相約在臺中市水湳大鵬國小旁等地點交易毒品。伊均
    與綽號「阿妹」之人聯絡，但有時綽號「阿妹」會與綽號「
    小馬」（經指認證人壬○○照片）一起來，伊與被告乙○○
    無仇恨等語（96年度偵字第5262號偵查卷第51頁）；於96年
    3月15日偵查中結證稱：伊自95年11月起，有撥打000000000
    0 號行動電話，向被告乙○○購買海洛因，共買10幾次，每
    次1千至2千元不等，在臺中市水湳大鵬國小前或附近巷子內
    ，而自95年11月起，有向壬○○買海洛因，共買5、6 次，1
    次都買1 千元，亦在臺中市水湳大鵬國小前交付等語（同前
    偵查卷第32頁）；於原審96年度訴字第2056號刑事案件（壬○○被訴販毒案）96年8月1日審理時又結證稱：伊自95年11
    月起至96年1 月間，均是打電話向被告乙○○購買海洛因，
    每次均買1 千元，均當場給付現金，毒品有時候是被告乙○○交付，有時候由綽號「小馬」之壬○○交付，有時會一起
    出來，由壬○○交付海洛因之次數至少5 次等語（原審96年
    度訴字第2056號刑事案卷第72頁）。可知證人丙○○就如附
    表編號六所載犯罪事實，於警詢、偵查及原審96年度訴字第
    2056號刑事案件審理時證述之內容，或有繁簡不同，但意旨
    並無兩歧。
  (2)證人丙○○於原審97年7月2日審理時雖翻異前詞，改稱：伊
    不認識被告乙○○，伊之警詢筆錄是警方先做好，叫伊簽名
    的，伊於偵訊時，怕自己另案毒品案件會被收押，才亂說的
    云云（原審卷二第14頁背面），然查證人丙○○前有懲治盜
    匪條例、違反職役職責罪、竊盜、施用毒品、偽造文書、贓
    物、侵占等多項前科，有臺灣高等法院全國前案簡列表在卷
    可按（原審卷一第172-181 頁），並非首次接受偵查，對於
    上情自難諉稱不知，其欲以虛假之說詞，誆騙檢警人員，甚
    至換取不被聲請羈押之機會，顯然悖於情理，自不足取。更
    何況，證人丙○○於96年8月1日在原審96年度訴字第2056號
    刑事案件審理時到庭應訊，斯時其所犯毒品案件，業經臺灣
    臺中地方法院檢察署檢察官於96年6 月14日偵查終結並提起
    公訴，已無證人丙○○所顧慮害怕被收押之情形，詎證人丙○○猶為與其於警詢及偵查中相同之指訴，堅稱有如附表編
    號六至所載犯罪事實，更臻證人丙○○此部分之證述，
    確符實情，堪予採信。足見證人丙○○嗣後在原審本案審理
    時改稱：不認識被告乙○○云云，純係替被告乙○○脫罪之
    虛詞，與事實不符，不可採信。
  (3)而證人壬○○確有與被告乙○○共犯如附表編號六至所
    示犯行，已經原審96年度訴字第2056號、本院96年度上訴字
    第2381號刑事判決審認詳確，並判處證人壬○○罪刑確定等
    情，已如前述。證人壬○○於原審97年7月2日審理時雖否認
    有與證人丙○○接洽販毒事宜（原審卷二第21頁），所言即
    與本院上開刑事確定判決之認定不同，而證人壬○○之陳述
    如何不可採，亦已詳述於上開刑事判決中，證人壬○○在本
    院審理時此部分之證述，並無從解免其應負之刑責，更無從
    資為任何有利於被告乙○○認定之徵憑。
  (三)被告乙○○確有於附表編號七所示時、地，先後多次販賣第
    二級毒品甲基安非他命予證人甲○○之事實，有以下證據可
    證：
  1.證人甲○○於96年3 月15日偵查中結證稱：伊自95年11月起
    有撥打綽號「阿妹仔」（經指認被告乙○○照片）所使用之
    行動電話，向「阿妹仔」購買甲基安非他命2、3次，每次 1
    千元，約在臺中市水湳大鵬國小附近的便利商店交付，其中
    一次綽號「阿妹仔」送到伊住處給我等語（96年度偵字第 5
    262號偵查卷第64頁反面-65頁）；於原審97年8月6日審理時
    仍結證稱：伊有向被告乙○○購買甲基安非他命3 次，在臺
    中市水湳大鵬國小附近便利商店那邊拿1次，另外1次到被告
    家拿，還有1次是被告拿到伊住處，都是拿1千元等語（原審
    卷二第69頁背面、第70頁）。可知證人甲○○就如附表編號
    七所示犯罪事實，先後陳述或有繁簡不同，但意旨並無兩歧
    。被告乙○○雖辯稱：甲○○是將向壬○○購買的誤認係向
    伊購買云云，但證人甲○○亦到庭結證稱：伊先認識被告乙○○，向被告乙○○購買甲基安非他命後，才在被告乙○○
    家中又認識壬○○等語（原審卷第69頁、同頁背面），核與
    證人壬○○於偵查中供稱：「因為布丁乙○○介紹認識，我
    才賣安非他命給他。」等語（96年度偵字第5262號偵查卷第
    5 頁以下）相符，且經被告乙○○再質問：「毒品是我販毒
    給你還是小馬賣給你的？」，證人甲○○仍答稱：「那時候
    我叫被告被告（乙○○）幫我拿毒品，我把錢交給被告（乙○○）。」等語，則以證人甲○○與被告乙○○、壬○○相
    識之先後及過程，被告乙○○、壬○○性別又不相同，證人
    甲○○顯然並無誤認錯指之可能。從而，被告乙○○此部分
    所辯，並非事實，要無足取。
  2.證人壬○○於偵查中雖供稱：甲○○有向被告乙○○買安非
    他命等語（96年度偵字第5262號偵查卷第5 頁以下），但於
    原審審理時則改稱：記錯了云云（原審卷二第20頁）。姑不
    論證人壬○○前於偵查中之供述是否實在，其於原審審理時
    改稱：記錯了云云，僅係消極之翻異前詞，並未具體陳明任
    何有利於被告乙○○之說詞，仍無從採為對被告乙○○有利
    認定之憑據。
  (四)本件上述證人與被告間均無何仇怨，且大體而言證人在警詢
    及偵查中所述均大致相符，並無何重大矛盾之處亦未違背經
    驗法則與論理法則，應認上開證人所述堪予信實，雖渠等向
    被告購入之毒品之時間、次數、金額、數量前後所述雖略有
    出入，惟此乃因吸毒者有慣常購買毒品之情形，渠等就購入
    毒品之種類、時間、數量、金額、次數倘若均能鉅細靡遺詳
    細記住，反不符常理，況本案距案發時間已久，證人亦可能
    有記憶模糊之情形，是依「罪證有疑，利歸被告」之原則，
    就被告二人販賣毒品之種類、次數、金額、數量等犯罪事實
    ，自應從輕予以認定，倘毒品種類有出入擇前後指證相符者
    ，而毒品次數、金額、數量等若有出入，則均以證人所述最
    低者為準，認定如附表編號一至六所示，併此明。
  (五)再查，我國查緝毒品海洛因、甲基安非他命之施用或販賣，
    一向執法甚嚴，對於販賣海洛因者尤科以死刑或無期徒刑，
    對於販賣甲基安非他命者亦科以無期徒刑或7 年以上有期徒
    刑之重度刑責；又販賣海洛因、甲基安非他命既係違法行為
    ，當非可公然為之，亦無公定價格，且容易分裝並增減份量
    ，而每次買賣之價量，可能隨時依雙方關係深淺、資力、需
    求量及對行情之認知、來源是否充裕、查緝是否嚴謹、購買
    者被查獲時供述購買對象之可能風險之評估等情形，而異其
    標準，非可一概而論；販賣之利得，除被告坦承犯行或價量
    俱臻明確外，委難察得實情，販賣之人從價差或量差中牟利
    之方式雖異，其意圖營利之販賣行為則同一。兼以海洛因、
    甲基安非他命均量微價高，販賣者率有暴利可圖，茍非意圖
    販賣營利，一般人焉有可能甘冒重度刑責而販賣海洛因或甲
    基安非他命。而依前述，被告乙○○於附表所示時、地，均
    係以5百元或1千元之代價，出售1 包之第一級毒品海洛因或
    第二級毒品甲基安非他命，依渠等購得之數量，核與一般零
    買少量海洛因、甲基安非他命之市場上交易價格尚屬相當，
    如附表所示購毒者即證人丁○○等人更未曾提及被告乙○○
    是免費供渠等施用之說詞，堪認被告乙○○就如附表所示各
    次毒品交易，主觀上均具有營利之意圖至明。
  (六)綜上所述，被告乙○○前開所辯，要屬事後卸責之詞，均不
    可採。從而，本件事證明確，被告乙○○確有為如附表編號
    一至六所載各次販賣第一級毒品海洛因及如附表編號七所載
    3次販賣第二級毒品甲基安非他命之犯行，均堪認定。
三、按海洛因、甲基安非他命分別為毒品危害防制條例第2條第2
    項第1款、第2款所明定列管之第一級毒品、第二級毒品，任
    何人非經許可，不得販賣、持有。是核被告乙○○就如附表
    編號一至六所示各次犯行，各係犯毒品危害防制條例第四條
    第一項之販賣第一級毒品罪；另就如附表編號七所示各次犯
    行，各係犯同條例第四條第二項之販賣第二級毒品罪。又，
    被告乙○○各次販賣前持有第一級毒品海洛因、第二級毒品
    甲基安非他命之低度行為，均應分別為販賣之高度行為所吸
    收，不另論罪。被告乙○○與證人壬○○間就如附表編號一
    至、編號六至所示犯行，另與證人張榮魁間就如附
    表編號三、四所示犯行，分別有犯意之聯絡及行為之分擔，
    皆為共同正犯。被告乙○○於附表所示時、地之販賣第一級
    毒品及第二級毒品犯行，犯意各別，應分論併罰。被告乙○○販賣第一級毒品海洛因予證人丁○○、戊○○、己○○、
    劉鍚鴻、辛○○、丙○○，另販賣第二級毒品甲基安非他命
    予證人甲○○，固戕害渠等之身心，但證人丁○○等人均係
    成年人，無證據顯示渠等心智低下或缺乏辨別事理能力，渠
    等均係依憑個人意志來向被告乙○○購買第一級毒品海洛因
    、第二級毒品甲基安非他命施用，被告乙○○並非居於主動
    兜售或推銷之地位，被告乙○○每次販賣之數量、金額及各
    次獲取之利得均不多，各次販賣之犯罪情節及致生之損害均
    非十分嚴重，惡性亦顯較大量買進第一級毒品海洛因及第二
    級毒品甲基安非他命原料再分銷之上手毒梟輕微，本院綜合
    各情，認就如附表編號一至六所示各次犯行，縱均量處被告
    乙○○最低法定刑即無期徒刑，另就如附表編號七所示各次
    犯行，均量處被告乙○○最低法定刑即有期徒刑7 年，均嫌
    過重，所犯又非全然無可憫恕，則本件法重情輕之失衡情狀
    ，在客觀上實足以引起一般人之同情，爰均依刑法第59條規
    定，減輕其刑。又公訴檢察官為使檢察官起訴書所載之犯罪
    事實明確化，並從最有利被告之方式認定，爰將起訴書犯罪
    事實欄所記載之販毒次數，關於「餘」字部分，均屬贅詞，
    應予刪除更正。而被告乙○○販賣給證人辛○○部分，應為
    4 次（原審卷二第74頁背面），本院自以公訴檢察官所更正
    後之販毒次數，作為本案審理之範圍，併予明。
四、原審認被告乙○○罪刑明確予以論科，固非無見。惟查：(一)
    本案卷附通訊監察譯文證據能力之有無，原審並未加以論述
    ，容有未洽；(二)內含門號0000000000號SIM卡之行動電話1支
    ，係被告乙○○所有，原審未諭知沒收（詳後述），亦有不
    當。被告上訴，否認犯罪，雖無理由，然原審判決既有上開
    可議之處，自屬無可維持，應由本院將原審判決予以撤銷改
    判。爰審酌被告乙○○素行非惡，有臺灣高等法院被告前案
    紀錄表可按，雖明知法令禁止販賣第一級毒品、第二級毒品
    ，猶故意違犯上開犯行，犯罪之動機、目的可議，且販賣毒
    品戕害國人身體健康，並有危害社會安全之虞；但被告乙○○販賣第一級毒品之對象為六人，販賣第二級毒品之對象只
    有1 人，每次販賣之數量、金額均不多，因而獲取之利得非
    鉅，所生之損害尚不嚴重；再考之被告乙○○之智識、生活
    情狀，暨被告乙○○犯後始終未能坦認犯行，態度非佳等一
    切情狀，分別量處如主文第二項所示之刑，並定其應執行刑
    ，以資懲儆。公訴人雖請求判處無期徒刑，但本院綜合各情
    ，認被告乙○○就如附表所示各次犯行，應均有刑法第59條
    酌減之情狀，皆應予減輕其刑，已詳述如前，並依前揭所應
    斟酌之事項，認以量處如主文第二項所示之刑為妥適，附此
    說明。
五、關於沒收之說明：
  (一)未扣案之搭配門號0000000000號SIM卡使用之行動電話1支（
    不含SIM，因該SIM卡登記為李承恩所有），係被告乙○○所
    有，已據被告乙○○供述在卷，係供被告單獨或與壬○○或
    與張榮魁共同犯本件販賣毒品之犯罪所用之物，亦據證人丁○○等人證述在卷，雖未扣案，惟無證據證明業已滅失，爰
    依毒品危害防制條例第19條第1 項之規定諭知沒收或分別與
    壬○○、張榮魁連帶沒收，如全部或一部不能沒收時，應追
    徵其價額或分別與壬○○、張榮魁連帶追徵其價額。至0000
    000000門號SIM 卡，係案外人李承恩所有，並非被告所有，
    有和信電訊股份有限公司持用人資料足據，爰不為沒收之諭
    知，附此敘明。
  (二)按毒品危害防制條例第19條第1 項關於沒收之規定，係採義
    務沒收主義，犯同條例第4條至第9條、第12條、第13條或第
    14條第1項、第2項之罪者，其供犯罪所用之物或因犯罪所得
    之財物，且屬犯人所有者，即應依該規定沒收，法院無審酌
    之餘地，並不以專供犯罪所用之物為限（最高法院93年度台
    上字第1360號、第1365號、92年度台上字第2608號判決意旨
    參照），且犯同條例第4 條之罪者，其供犯罪所用或因犯罪
    所得之財物應予沒收，如全部或一部不能沒收時，追徵其價
    額或以其財產抵償之，該條例第19條第1 項規定甚明，如所
    得財物為金錢而無法沒收時，應以其財產抵償之（最高法院
    95年度台上字第305 號判決意旨參照）。但共同正犯之犯罪
    所得為新台幣時，因係合併計算，且於全部或一部不能沒收
    時以其財產抵償之，為避免執行時發生重複沒收、抵償之情
    形，故各共同正犯之間係採連帶沒收主義，於裁判時僅諭知
    連帶沒收，不得就全體共同正犯之總所得，對各該共同正犯
    分別重複諭知沒收；此與罰金刑應分別諭知、分別執行者不
    同（最高法院95年度台上字第925 號判決參照）。查，被告
    所取得之因犯販賣第一、二級毒品罪所得之財物合計4萬5千
    元，業經上開證人交付予被告人收取，即屬被告因犯罪所得
    之財物，雖未扣案，均應依毒品危害防制條例第19條第1 項
    前段規定宣告沒收（其中如附表編號一至、編號六至
    之販賣毒品所得合計1萬2千元部分，與壬○○連帶沒收之
    ，另如附表編號三、四之販賣毒品所得1萬2千元部分，與張
    榮魁連帶沒收之），如全部或一部不能沒收時，以其財產抵
    償之（其中如附表編號一至、編號六至之販賣毒品
    所得合計1萬2千元部分，以其與壬○○之財產連帶抵償之；
    另如附表編號三、四之販賣毒品所得1萬2千元部分，以其與
    張榮魁之財產連帶抵償之）。
據上論斷，應依刑事訴訟法第369條第1項前段、第364條、第299
條第1項前段，毒品危害防制條例第4條第1項、第2項、第19條第
1項，刑法第11條前段、第28條、第59條、第51條第5款、第9 款
，判決如主文。
本案經檢察官癸○○到庭執行職務。
中    華    民    國    98    年     6    月    30   日
            刑事第五庭  審判長法  官  趙  春  碧
                              法  官  賴  恭  利
                              法  官  何  秀  燕
以上正本證明與原本無異。
如不服本判決應於收受送達後十日內向本院提出上訴書狀，其未
敘述上訴理由者，並得於提起上訴後十日內向本院補提理由書（
均須按他造當事人之人數附繕本）「切勿逕送上級法院」。
                              書記官  郭  振  祥
中    華    民    國    98    年    6     月    30    日
附表：
┌──┬────┬───────────┬───────────┬──────────────────┐
│編號│販賣對象│販    賣    時    間  │販賣地點              │  販  賣  毒  品  過  程            │
├──┼────┼───────────┼───────────┼──────────────────┤
│一  │丁○○  │95年7 、8 月間至同年│臺中市水湳大鵬國小旁之│丁○○撥打乙○○所持用之0000000000號│
│    │        │  12月間之某日（與附表│7-11 便利超商附近     │行動電話，約定購買價值新臺幣（下同）│
│    │        │  編號一至均不同日│                      │1千元之第一級毒品海洛因1包，由乙○○│
│    │        │  ）                  │                      │親自前往交付毒品，並向丁○○收取1 千│
│    │        │                      │                      │元之價款。                          │
│    │        ├───────────┴───────────┴──────────────────┤
│    │        │主文：乙○○販賣第一級毒品，處有期徒刑拾伍年參月。未扣案因販賣第一級毒品所得新臺幣壹│
│    │        │仟元沒收之，如全部或一部不能沒收時，以其財產抵償之；未扣案搭配0000000000號SIM卡之行 │
│    │        │動電話壹支（不含SIM卡）沒收之，如一部或全部不能沒收時，追徵其價額。                 │
│    │        ├───────────┬───────────┬──────────────────┤
│    │        │95年7、8月間至同年12│同上                  │經過、價格、數量均同上              │
│    │        │  月間之某日（與附表編│                      │                                    │
│    │        │  號一、至均不同│                      │                                    │
│    │        │  日）                │                      │                                    │
│    │        ├───────────┴───────────┴──────────────────┤
│    │        │主文：乙○○販賣第一級毒品，處有期徒刑拾伍年參月。未扣案因販賣第一級毒品所得新臺幣壹│
│    │        │仟元沒收之，如全部或一部不能沒收時，以其財產抵償之；未扣案搭配0000000000號SIM卡之行 │
│    │        │動電話壹支（不含SIM卡）沒收之，如一部或全部不能沒收時，追徵其價額。                 │
│    │        ├───────────┬───────────┬──────────────────┤
│    │        │95年7、8月間至同年12│同上                  │經過、價格、數量均同上              │
│    │        │   月間之某日（與附表 │                      │                                    │
│    │        │  編號一、、至│                      │                                    │
│    │        │  均不同日）          │                      │                                    │
│    │        │                      │                      │                                    │
│    │        ├───────────┴───────────┴──────────────────┤
│    │        │主文：乙○○販賣第一級毒品，處有期徒刑拾伍年參月。未扣案因販賣第一級毒品所得新臺幣壹│
│    │        │仟元沒收之，如全部或一部不能沒收時，以其財產抵償之；未扣案搭配0000000000號SIM卡之行 │
│    │        │動電話壹支（不含SIM卡）沒收之，如一部或全部不能沒收時，追徵其價額。                 │
│    │        ├───────────┬───────────┬──────────────────┤
│    │        │95年9月間至同年12 月│同上                  │經過、價格、數量均同上              │
│    │        │  間之某日（與附表編號│                      │                                    │
│    │        │  一至、至均不│                      │                                    │
│    │        │  同日）              │                      │                                    │
│    │        ├───────────┴───────────┴──────────────────┤
│    │        │主文：乙○○販賣第一級毒品，處有期徒刑拾伍年參月。未扣案因販賣第一級毒品所得新臺幣壹│
│    │        │仟元沒收之，如全部或一部不能沒收時，以其財產抵償之；未扣案搭配0000000000號SIM卡之行 │
│    │        │動電話壹支（不含SIM卡）沒收之，如一部或全部不能沒收時，追徵其價額。                 │
│    │        ├───────────┬───────────┬──────────────────┤
│    │        │95年9月間至同年12月 │同上                  │經過、價格、數量均同上              │
│    │        │  間之某日（與附表編號│                      │                                    │
│    │        │  一至、至均不│                      │                                    │
│    │        │  同日）              │                      │                                    │
│    │        ├───────────┴───────────┴──────────────────┤
│    │        │主文：乙○○販賣第一級毒品，處有期徒刑拾伍年參月。未扣案因販賣第一級毒品所得新臺幣壹│
│    │        │仟元沒收之，如全部或一部不能沒收時，以其財產抵償之；未扣案搭配0000000000號SIM卡之行 │
│    │        │動電話壹支（不含SIM卡）沒收之，如一部或全部不能沒收時，追徵其價額。                 │
│    │        ├───────────┬───────────┬──────────────────┤
│    │        │95年9 月間至同年12  │同上                  │丁○○撥打乙○○持用之0000000000號行│
│    │        │  月間之某日（與附表編│                      │動電話，約定購買價值1千元之第一級毒 │
│    │        │  號一至、至均│                      │品海洛因1包，再由有犯意聯絡之壬○○ │
│    │        │  不同日）            │                      │前往交付毒品，並向丁○○收取1千元之 │
│    │        │                      │                      │價款。                              │
│    │        ├───────────┴───────────┴──────────────────┤
│    │        │主文：乙○○共同販賣第一級毒品，處有期徒刑拾伍年參月。未扣案因販賣第一級毒品犯罪所得│
│    │        │之財物新臺幣壹仟元與壬○○連帶沒收之，如一部或全部不能沒收時，以其與壬○○之財產連帶│
│    │        │抵償之；未扣案搭配0000000000號SIM卡之行動電話壹支（不含SIM卡）與壬○○連帶沒收之，如│
│    │        │一部或全部不能沒收時，連帶追徵其價額。                                              │
│    │        ├───────────┬───────────┬──────────────────┤
│    │        │95年9月間至同年12 月│同上                  │經過、價格、數量均同上              │
│    │        │  間之某日（與附表編號│                      │                                    │
│    │        │  一至、至均不│                      │                                    │
│    │        │  同日）              │                      │                                    │
│    │        ├───────────┴───────────┴──────────────────┤
│    │        │主文：乙○○共同販賣第一級毒品，處有期徒刑拾伍年參月。未扣案因販賣第一級毒品犯罪所得│
│    │        │之財物新臺幣壹仟元與壬○○連帶沒收之，如一部或全部不能沒收時，以其與壬○○之財產連帶│
│    │        │抵償之；未扣案搭配0000000000號SIM卡之行動電話壹支（不含SIM卡）與壬○○連帶沒收之，如│
│    │        │一部或全部不能沒收時，連帶追徵其價額。                                              │
│    │        ├───────────┬───────────┬──────────────────┤
│    │        │95年9月間至同年12 月│同上                  │經過、價格、數量均同上              │
│    │        │  間之某日（與附表編號│                      │                                    │
│    │        │  一至、均不同│                      │                                    │
│    │        │  日）                │                      │                                    │
│    │        ├───────────┴───────────┴──────────────────┤
│    │        │主文：乙○○共同販賣第一級毒品，處有期徒刑拾伍年參月。未扣案因販賣第一級毒品犯罪所得│
│    │        │之財物新臺幣壹仟元與壬○○連帶沒收之，如一部或全部不能沒收時，以其與壬○○之財產連帶│
│    │        │抵償之；未扣案搭配0000000000號SIM卡之行動電話壹支（不含SIM卡）與壬○○連帶沒收之，如│
│    │        │一部或全部不能沒收時，連帶追徵其價額。                                              │
│    │        ├───────────┬───────────┬──────────────────┤
│    │        │95年9月間至同年12月 │同上                  │丁○○撥打乙○○持用之0000000000號號│
│    │        │  間之某日（與附表編號│                      │行動電話，約定購買價值2千元之第一級 │
│    │        │  一至均不同日）│                      │毒品海洛因1包，再由有犯意聯絡之馬正 │
│    │        │                      │                      │元前往交付毒品，並向丁○○收取2千元 │
│    │        │                      │                      │之價款。                            │
│    │        ├───────────┴───────────┴──────────────────┤
│    │        │主文：乙○○共同販賣第一級毒品，處有期徒刑拾伍年參月。未扣案因販賣第一級毒品犯罪所得│
│    │        │之財物新臺幣貳仟元與壬○○連帶沒收之，如一部或全部不能沒收時，以其與壬○○之財產連帶│
│    │        │抵償之；未扣案搭配0000000000號SIM卡之行動電話壹支（不含SIM卡）與壬○○連帶沒收之，如│
│    │        │一部或全部不能沒收時，連帶追徵其價額。                                              │
│    │        ├───────────┬───────────┬──────────────────┤
│    │        │95年9 月間至同年12  │同上                  │經過、價格、數量均同上              │
│    │        │  月間之某日（與附表編│                      │                                    │
│    │        │  號一至均不同日）│                      │                                    │
│    │        │                      │                      │                                    │
│    │        ├───────────┴───────────┴──────────────────┤
│    │        │主文：乙○○共同販賣第一級毒品，處有期徒刑拾伍年參月。未扣案因販賣第一級毒品犯罪所得│
│    │        │之財物新臺幣貳仟元與壬○○連帶沒收之，如一部或全部不能沒收時，以其與壬○○之財產連帶│
│    │        │抵償之；未扣案搭配0000000000號SIM卡之行動電話壹支（不含SIM卡）與壬○○連帶沒收之，如│
│    │        │一部或全部不能沒收時，連帶追徵其價額。                                              │
├──┼────┼───────────┬───────────┬──────────────────┤
│二  │戊○○  │95年7月間某日       │臺中市水湳之大鵬國小旁│戊○○撥打乙○○持用之0000000000號行│
│    │        │                      │之7-11便利超商附近    │動電話，約定購買價值5百元之第一級毒 │
│    │        │                      │                      │品海洛因一包，由乙○○親自前往交付毒│
│    │        │                      │                      │品，並向戊○○收取5 百元之價款。    │
│    │        ├───────────┴───────────┴──────────────────┤
│    │        │主文：乙○○販賣第一級毒品，處有期徒刑拾伍年參月。未扣案因販賣第一級毒品所得新臺幣伍│
│    │        │佰元沒收之，如全部或一部不能沒收時，以其財產抵償之；未扣案搭配0000000000號SIM卡之行 │
│    │        │動電話壹支（不含SIM卡）沒收之，如一部或全部不能沒收時，追徵其價額。                 │
│    │        ├───────────┬───────────┬──────────────────┤
│    │        │95年7月間至同年11月 │同上                  │經過、價格、數量均同上              │
│    │        │  間之某日（在上開之│                      │                                    │
│    │        │  後）                │                      │                                    │
│    │        ├───────────┴───────────┴──────────────────┤
│    │        │主文：乙○○販賣第一級毒品，處有期徒刑拾伍年參月。未扣案因販賣第一級毒品所得新臺幣伍│
│    │        │佰元沒收之，如全部或一部不能沒收時，以其財產抵償之；未扣案搭配0000000000號SIM卡之行 │
│    │        │動電話壹支（不含SIM卡）沒收之，如一部或全部不能沒收時，追徵其價額。                 │
│    │        ├───────────┬───────────┬──────────────────┤
│    │        │95年7月間至同年11月 │同上                  │經過、價格、數量均同上              │
│    │        │  間之某日（在上開之│                      │                                    │
│    │        │  後）                │                      │                                    │
│    │        ├───────────┴───────────┴──────────────────┤
│    │        │主文：乙○○販賣第一級毒品，處有期徒刑拾伍年參月。未扣案因販賣第一級毒品所得新臺幣伍│
│    │        │佰元沒收之，如全部或一部不能沒收時，以其財產抵償之；未扣案搭配0000000000號SIM卡之行 │
│    │        │動電話壹支（不含SIM卡）沒收之，如一部或全部不能沒收時，追徵其價額。                 │
│    │        ├───────────┬───────────┬──────────────────┤
│    │        │95年7月間至同年11月 │同上                  │經過、價格、數量均同上              │
│    │        │  間之某日（在上開之│                      │                                    │
│    │        │  後）                │                      │                                    │
│    │        ├───────────┴───────────┴──────────────────┤
│    │        │主文：乙○○販賣第一級毒品，處有期徒刑拾伍年參月。未扣案因販賣第一級毒品所得新臺幣伍│
│    │        │佰元沒收之，如全部或一部不能沒收時，以其財產抵償之；未扣案搭配0000000000號SIM卡之行 │
│    │        │動電話壹支（不含SIM卡）沒收之，如一部或全部不能沒收時，追徵其價額。                 │
│    │        ├───────────┬───────────┬──────────────────┤
│    │        │95年7月間至同年11月 │同上                  │經過、價格、數量均同上              │
│    │        │  間之某日（在上開之│                      │                                    │
│    │        │  後）                │                      │                                    │
│    │        ├───────────┴───────────┴──────────────────┤
│    │        │主文：乙○○販賣第一級毒品，處有期徒刑拾伍年參月。未扣案因販賣第一級毒品所得新臺幣伍│
│    │        │佰元沒收之，如全部或一部不能沒收時，以其財產抵償之；未扣案搭配0000000000號SIM卡之行 │
│    │        │動電話壹支（不含SIM卡）沒收之，如一部或全部不能沒收時，追徵其價額。                 │
│    │        ├───────────┬───────────┬──────────────────┤
│    │        │95年7月間至同年11月 │同上                  │經過、價格、數量均同上              │
│    │        │  間之某日（在上開之│                      │                                    │
│    │        │  後）                │                      │                                    │
│    │        ├───────────┴───────────┴──────────────────┤
│    │        │主文：乙○○販賣第一級毒品，處有期徒刑拾伍年參月。未扣案因販賣第一級毒品所得新臺幣伍│
│    │        │佰元沒收之，如全部或一部不能沒收時，以其財產抵償之；未扣案搭配0000000000號SIM卡之行 │
│    │        │動電話壹支（不含SIM卡）沒收之，如一部或全部不能沒收時，追徵其價額。                 │
│    │        ├───────────┬───────────┬──────────────────┤
│    │        │95年7月間至同年11月 │同上                  │經過、價格、數量均同上              │
│    │        │  間之某日（在上開之│                      │                                    │
│    │        │  後）                │                      │                                    │
│    │        ├───────────┴───────────┴──────────────────┤
│    │        │主文：乙○○販賣第一級毒品，處有期徒刑拾伍年參月。未扣案因販賣第一級毒品所得新臺幣伍│
│    │        │佰元沒收之，如全部或一部不能沒收時，以其財產抵償之；未扣案搭配0000000000號SIM卡之行 │
│    │        │動電話壹支（不含SIM卡）沒收之，如一部或全部不能沒收時，追徵其價額。                 │
│    │        ├───────────┬───────────┬──────────────────┤
│    │        │95年7月間至同年11月 │同上                  │經過、價格、數量均同上              │
│    │        │  間之某日（在上開之│                      │                                    │
│    │        │  後）                │                      │                                    │
│    │        ├───────────┴───────────┴──────────────────┤
│    │        │主文：乙○○販賣第一級毒品，處有期徒刑拾伍年參月。未扣案因販賣第一級毒品所得新臺幣伍│
│    │        │佰元沒收之，如全部或一部不能沒收時，以其財產抵償之；未扣案搭配0000000000號SIM卡之行 │
│    │        │動電話壹支（不含SIM卡）沒收之，如一部或全部不能沒收時，追徵其價額。                 │
│    │        ├───────────┬───────────┬──────────────────┤
│    │        │95年7月間至同年11月 │同上                  │經過、價格、數量均同上              │
│    │        │  間之某日（在上開之│                      │                                    │
│    │        │  後）                │                      │                                    │
│    │        ├───────────┴───────────┴──────────────────┤
│    │        │主文：乙○○販賣第一級毒品，處有期徒刑拾伍年參月。未扣案因販賣第一級毒品所得新臺幣伍│
│    │        │佰元沒收之，如全部或一部不能沒收時，以其財產抵償之；未扣案搭配0000000000號SIM卡之行 │
│    │        │動電話壹支（不含SIM卡）沒收之，如一部或全部不能沒收時，追徵其價額。                 │
│    │        ├───────────┬───────────┬──────────────────┤
│    │        │95年7月間至同年11月 │同上                  │經過、價格、數量均同上              │
│    │        │  間之某日（在上開之│                      │                                    │
│    │        │  後）                │                      │                                    │
│    │        ├───────────┴───────────┴──────────────────┤
│    │        │主文：乙○○販賣第一級毒品，處有期徒刑拾伍年參月。未扣案因販賣第一級毒品所得新臺幣伍│
│    │        │佰元沒收之，如全部或一部不能沒收時，以其財產抵償之；未扣案搭配0000000000號SIM卡之行 │
│    │        │動電話壹支（不含SIM卡）沒收之，如一部或全部不能沒收時，追徵其價額。                 │
├──┼────┼───────────┬───────────┬──────────────────┤
│三  │己○○  │95年7、8月間某日（在│臺中市水湳之某所國小附│己○○由與乙○○有犯意聯絡之張榮魁（│
│    │        │  下列之前）        │近之便利商店前        │未據檢察官提起公訴）處得知乙○○使用│
│    │        │                      │                      │之門號0000000000號行動電話號碼，遂依│
│    │        │                      │                      │該號碼撥打，並與接聽電話之乙○○或張│
│    │        │                      │                      │榮魁約定購買價值1千元之第一級毒品海 │
│    │        │                      │                      │洛因1包，再由乙○○親自前往交付毒品 │
│    │        │                      │                      │，並向己○○收取1 千元之價款。      │
│    │        ├───────────┴───────────┴──────────────────┤
│    │        │主文：乙○○共同販賣第一級毒品，處有期徒刑拾伍年參月。未扣案因販賣第一級毒品犯罪所得│
│    │        │之財物新臺幣壹仟元與張榮魁連帶沒收之，如一部或全部不能沒收時，以其與張榮魁之財產連帶│
│    │        │抵償之；未扣案搭配0000000000號SIM卡之行動電話壹支（不含SIM卡）與張榮魁連帶沒收之，如│
│    │        │一部或全部不能沒收時，連帶追徵其價額。                                              │
│    │        ├───────────┬───────────┬──────────────────┤
│    │        │95年7、8月間某日（在│同上                  │同上                                │
│    │        │  上開之後）        │                      │                                    │
│    │        ├───────────┴───────────┴──────────────────┤
│    │        │主文：乙○○共同販賣第一級毒品，處有期徒刑拾伍年參月。未扣案因販賣第一級毒品犯罪所得│
│    │        │之財物新臺幣壹仟元與張榮魁連帶沒收之，如一部或全部不能沒收時，以其與張榮魁之財產連帶│
│    │        │抵償之；未扣案搭配0000000000號SIM卡之行動電話壹支（不含SIM卡）與張榮魁連帶沒收之，如│
│    │        │一部或全部不能沒收時，連帶追徵其價額。                                              │
├──┼────┼───────────┬───────────┬──────────────────┤
│四  │庚○○  │95年7月間某日（不包 │臺中市水湳之大鵬國小附│庚○○撥打乙○○使用之0000000000號行│
│    │        │  括原審96年度訴字第44│近，或大鵬國小門口附近│動電話，要找與乙○○有犯意聯絡之張榮│
│    │        │  5號刑事判決附表一編 │等處                  │魁（未據檢察官提起公訴）購買第一級毒│
│    │        │  號8.之日期）        │                      │品海洛因，並與接聽電話之乙○○約定購│
│    │        │                      │                      │買價值1千元之第一級毒品海洛因1包，再│
│    │        │                      │                      │由乙○○親自前往交付毒品，並向庚○○│
│    │        │                      │                      │收取1 千元之價款。                  │
│    │        ├───────────┴───────────┴──────────────────┤
│    │        │主文：乙○○共同販賣第一級毒品，處有期徒刑拾伍年參月。未扣案因販賣第一級毒品犯罪所得│
│    │        │之財物新臺幣壹仟元與張榮魁連帶沒收之，如一部或全部不能沒收時，以其與張榮魁之財產連帶│
│    │        │抵償之；未扣案搭配0000000000號SIM卡之行動電話壹支（不含SIM卡）與張榮魁連帶沒收之，如│
│    │        │一部或全部不能沒收時，連帶追徵其價額。                                              │
│    │        ├───────────┬───────────┬──────────────────┤
│    │        │95年7、8月間某日（在│同上                  │經過、價格、數量均同上              │
│    │        │  上開之後，不包括原│                      │                                    │
│    │        │  審96年度訴字第445   │                      │                                    │
│    │        │  號刑事判決附表一編號│                      │                                    │
│    │        │  8.之日期）          │                      │                                    │
│    │        │                      │                      │                                    │
│    │        ├───────────┴───────────┴──────────────────┤
│    │        │主文：乙○○共同販賣第一級毒品，處有期徒刑拾伍年參月。未扣案因販賣第一級毒品犯罪所得│
│    │        │之財物新臺幣壹仟元與張榮魁連帶沒收之，如一部或全部不能沒收時，以其與張榮魁之財產連帶│
│    │        │抵償之；未扣案搭配0000000000號SIM卡之行動電話壹支（不含SIM卡）與張榮魁連帶沒收之，如│
│    │        │一部或全部不能沒收時，連帶追徵其價額。                                              │
│    │        ├───────────┬───────────┬──────────────────┤
│    │        │95年7、8月間某日（在│同上                  │經過、價格、數量均同上              │
│    │        │  上開之後，不包括原│                      │                                    │
│    │        │  審96年度訴字第445號 │                      │                                    │
│    │        │  刑事判決附表一編號  │                      │                                    │
│    │        │  8.之日期）          │                      │                                    │
│    │        │                      │                      │                                    │
│    │        ├───────────┴───────────┴──────────────────┤
│    │        │主文：乙○○共同販賣第一級毒品，處有期徒刑拾伍年參月。未扣案因販賣第一級毒品犯罪所得│
│    │        │之財物新臺幣壹仟元與張榮魁連帶沒收之，如一部或全部不能沒收時，以其與張榮魁之財產連帶│
│    │        │抵償之；未扣案搭配0000000000號SIM卡之行動電話壹支（不含SIM卡）與張榮魁連帶沒收之，如│
│    │        │一部或全部不能沒收時，連帶追徵其價額。                                              │
│    │        ├───────────┬───────────┬──────────────────┤
│    │        │95年7、8月間某日（在│同上                  │經過、價格、數量均同上              │
│    │        │  上開之後，不包括原│                      │                                    │
│    │        │  審96年度訴字第445 號│                      │                                    │
│    │        │  刑事判決附表一編號8.│                      │                                    │
│    │        │  之日期）            │                      │                                    │
│    │        ├───────────┴───────────┴──────────────────┤
│    │        │主文：乙○○共同販賣第一級毒品，處有期徒刑拾伍年參月。未扣案因販賣第一級毒品犯罪所得│
│    │        │之財物新臺幣壹仟元與張榮魁連帶沒收之，如一部或全部不能沒收時，以其與張榮魁之財產連帶│
│    │        │抵償之；未扣案搭配0000000000號SIM卡之行動電話壹支（不含SIM卡）與張榮魁連帶沒收之，如│
│    │        │一部或全部不能沒收時，連帶追徵其價額。                                              │
│    │        ├───────────┬───────────┬──────────────────┤
│    │        │95年7、8月間某日（在│同上                  │經過、價格、數量均同上              │
│    │        │  上開之後，不包括原│                      │                                    │
│    │        │  審96年度訴字第445 號│                      │                                    │
│    │        │  刑事判決附表一編號8.│                      │                                    │
│    │        │  之日期）            │                      │                                    │
│    │        │                      │                      │                                    │
│    │        │                      │                      │                                    │
│    │        ├───────────┴───────────┴──────────────────┤
│    │        │主文：乙○○共同販賣第一級毒品，處有期徒刑拾伍年參月。未扣案因販賣第一級毒品犯罪所得│
│    │        │之財物新臺幣壹仟元與張榮魁連帶沒收之，如一部或全部不能沒收時，以其與張榮魁之財產連帶│
│    │        │抵償之；未扣案搭配0000000000號SIM卡之行動電話壹支（不含SIM卡）與張榮魁連帶沒收之，如│
│    │        │一部或全部不能沒收時，連帶追徵其價額。                                              │
│    │        ├───────────┬───────────┬──────────────────┤
│    │        │95年7、8月間某日（在│同上                  │經過、價格、數量均同上              │
│    │        │  上開之後，不包括原│                      │                                    │
│    │        │  審96年度訴字第445 號│                      │                                    │
│    │        │  刑事判決附表一編號8.│                      │                                    │
│    │        │  之日期）            │                      │                                    │
│    │        │                      │                      │                                    │
│    │        │                      │                      │                                    │
│    │        ├───────────┴───────────┴──────────────────┤
│    │        │主文：乙○○共同販賣第一級毒品，處有期徒刑拾伍年參月。未扣案因販賣第一級毒品犯罪所得│
│    │        │之財物新臺幣壹仟元與張榮魁連帶沒收之，如一部或全部不能沒收時，以其與張榮魁之財產連帶│
│    │        │抵償之；未扣案搭配0000000000號SIM卡之行動電話壹支（不含SIM卡）與張榮魁連帶沒收之，如│
│    │        │一部或全部不能沒收時，連帶追徵其價額。                                              │
│    │        ├───────────┬───────────┬──────────────────┤
│    │        │95年7、8 月間某日（ │同上                  │經過、價格、數量均同上              │
│    │        │  在上開之後，不包括│                      │                                    │
│    │        │  原審96年度訴字第445 │                      │                                    │
│    │        │  號刑事判決附表一編號│                      │                                    │
│    │        │  8.之日期）          │                      │                                    │
│    │        ├───────────┴───────────┴──────────────────┤
│    │        │主文：乙○○共同販賣第一級毒品，處有期徒刑拾伍年參月。未扣案因販賣第一級毒品犯罪所得│
│    │        │之財物新臺幣壹仟元與張榮魁連帶沒收之，如一部或全部不能沒收時，以其與張榮魁之財產連帶│
│    │        │抵償之；未扣案搭配0000000000號SIM卡之行動電話壹支（不含SIM卡）與張榮魁連帶沒收之，如│
│    │        │一部或全部不能沒收時，連帶追徵其價額。                                              │
│    │        ├───────────┬───────────┬──────────────────┤
│    │        │95年7、8 月間某日（ │同上                  │經過、價格、數量均同上              │
│    │        │  在上開之後，不包括│                      │                                    │
│    │        │  原審96年度訴字第445 │                      │                                    │
│    │        │  號刑事判決附表一編號│                      │                                    │
│    │        │  8.之日期）          │                      │                                    │
│    │        ├───────────┴───────────┴──────────────────┤
│    │        │主文：乙○○共同販賣第一級毒品，處有期徒刑拾伍年參月。未扣案因販賣第一級毒品犯罪所得│
│    │        │之財物新臺幣壹仟元與張榮魁連帶沒收之，如一部或全部不能沒收時，以其與張榮魁之財產連帶│
│    │        │抵償之；未扣案搭配0000000000號SIM卡之行動電話壹支（不含SIM卡）與張榮魁連帶沒收之，如│
│    │        │一部或全部不能沒收時，連帶追徵其價額。                                              │
│    │        ├───────────┬───────────┬──────────────────┤
│    │        │95年7、8月間某日（在│同上                  │經過、價格、數量均同上              │
│    │        │  上開之後，不包括原│                      │                                    │
│    │        │  審96年度訴字第445 號│                      │                                    │
│    │        │  刑事判決附表一編號8.│                      │                                    │
│    │        │  之日期）            │                      │                                    │
│    │        ├───────────┴───────────┴──────────────────┤
│    │        │主文：乙○○共同販賣第一級毒品，處有期徒刑拾伍年參月。未扣案因販賣第一級毒品犯罪所得│
│    │        │之財物新臺幣壹仟元與張榮魁連帶沒收之，如一部或全部不能沒收時，以其與張榮魁之財產連帶│
│    │        │抵償之；未扣案搭配0000000000號SIM卡之行動電話壹支（不含SIM卡）與張榮魁連帶沒收之，如│
│    │        │一部或全部不能沒收時，連帶追徵其價額。                                              │
│    │        ├───────────┬───────────┬──────────────────┤
│    │        │95年7、8月間某日（在│同上                  │經過、價格、數量均同上              │
│    │        │  上開之後，不包括原│                      │                                    │
│    │        │  審96年度訴字第445 號│                      │                                    │
│    │        │  刑事判決附表一編號8.│                      │                                    │
│    │        │  之日期）            │                      │                                    │
│    │        ├───────────┴───────────┴──────────────────┤
│    │        │主文：乙○○共同販賣第一級毒品，處有期徒刑拾伍年參月。未扣案因販賣第一級毒品犯罪所得│
│    │        │之財物新臺幣壹仟元與張榮魁連帶沒收之，如一部或全部不能沒收時，以其與張榮魁之財產連帶│
│    │        │抵償之；未扣案搭配0000000000號SIM卡之行動電話壹支（不含SIM卡）與張榮魁連帶沒收之，如│
│    │        │一部或全部不能沒收時，連帶追徵其價額。                                              │
├──┼────┼───────────┬───────────┬──────────────────┤
│五  │辛○○  │95年11、12月間某日（│臺中市水湳之大鵬國小門│ 辛○○與戊○○各出資5百元，由戊○○│
│    │        │  與附表編號二所列至│口或大鵬國小旁之7-11  │ 撥打乙○○使用之0000000000號行動電 │
│    │        │  不同日）          │便利超商前            │ 話，約定購買價值1千元第一級毒品海洛│
│    │        │                      │                      │ 因，由乙○○親自往交付毒品，並向巫 │
│    │        │                      │                      │ 柏錞收取1千元之價款                │
│    │        ├───────────┴───────────┴──────────────────┤
│    │        │主文：乙○○販賣第一級毒品，處有期徒刑拾伍年參月。未扣案因販賣第一級毒品所得新臺幣壹│
│    │        │仟元沒收之，如全部或一部不能沒收時，以其財產抵償之；未扣案搭配0000000000號SIM卡之行 │
│    │        │動電話壹支（不含SIM卡）沒收之，如一部或全部不能沒收時，追徵其價額。                 │
│    │        ├───────────┬───────────┬──────────────────┤
│    │        │95年11、12月間某日（│同上                  │經過、價格、數量均同上              │
│    │        │  與附表編號五不│                      │                                    │
│    │        │  同日，亦與附表編號二│                      │                                    │
│    │        │  所列至不同日）  │                      │                                    │
│    │        ├───────────┴───────────┴──────────────────┤
│    │        │主文：乙○○販賣第一級毒品，處有期徒刑拾伍年參月。未扣案因販賣第一級毒品所得新臺幣壹│
│    │        │仟元沒收之，如全部或一部不能沒收時，以其財產抵償之；未扣案搭配0000000000號SIM卡之行 │
│    │        │動電話壹支（不含SIM卡）沒收之，如一部或全部不能沒收時，追徵其價額。                 │
│    │        ├───────────┬───────────┬──────────────────┤
│    │        │95年11、12月間某日（│同上                  │辛○○撥打乙○○使用之0000000000號行│
│    │        │  與附表編號五不│                      │動電話，約定購買價值5百元第一級毒品 │
│    │        │  同日）              │                      │海洛因1包，由乙○○親自往交付毒品， │
│    │        │                      │                      │並向辛○○收取5百元之價款           │
│    │        ├───────────┴───────────┴──────────────────┤
│    │        │主文：乙○○販賣第一級毒品，處有期徒刑拾伍年參月。未扣案因販賣第一級毒品所得新臺幣伍│
│    │        │佰元沒收之，如全部或一部不能沒收時，以其財產抵償之；未扣案搭配0000000000號SIM卡之行 │
│    │        │動電話壹支（不含SIM卡）沒收之，如一部或全部不能沒收時，追徵其價額。                 │
│    │        ├───────────┬───────────┬──────────────────┤
│    │        │95年11、12月間某日（│同上                  │經過、價格、數量均同上              │
│    │        │  與附表編號五不│                      │                                    │
│    │        │  同日）              │                      │                                    │
│    │        ├───────────┴───────────┴──────────────────┤
│    │        │主文：乙○○販賣第一級毒品，處有期徒刑拾伍年參月。未扣案因販賣第一級毒品所得新臺幣伍│
│    │        │佰元沒收之，如全部或一部不能沒收時，以其財產抵償之；未扣案搭配0000000000號SIM卡之行 │
│    │        │動電話壹支（不含SIM卡）沒收之，如一部或全部不能沒收時，追徵其價額。                 │
├──┼────┼───────────┬───────────┬──────────────────┤
│六  │丙○○  │95年11月間某日（在下│臺中市水湳之住處或臺中│丙○○撥打乙○○使用之0000000000號行│
│    │        │  列之前）          │市水湳之大鵬國小前    │動電話，約定購買價值1千元之第一級毒 │
│    │        │                      │                      │品海洛因1包，由乙○○親自前往交付毒 │
│    │        │                      │                      │品，並向丙○○收取1 千元之價款。    │
│    │        ├───────────┴───────────┴──────────────────┤
│    │        │主文：乙○○販賣第一級毒品，處有期徒刑拾伍年參月。未扣案因販賣第一級毒品所得新臺幣壹│
│    │        │仟元沒收之，如全部或一部不能沒收時，以其財產抵償之；未扣案搭配0000000000號SIM卡之行 │
│    │        │動電話壹支（不含SIM卡）沒收之，如一部或全部不能沒收時，追徵其價額。                 │
│    │        ├───────────┬───────────┬──────────────────┤
│    │        │95年11月間至96年1月 │同上                  │經過、價格、數量均同上              │
│    │        │  間之某日（在上開之│                      │                                    │
│    │        │  後）                │                      │                                    │
│    │        ├───────────┴───────────┴──────────────────┤
│    │        │主文：乙○○販賣第一級毒品，處有期徒刑拾伍年參月。未扣案因販賣第一級毒品所得新臺幣壹│
│    │        │仟元沒收之，如全部或一部不能沒收時，以其財產抵償之；未扣案搭配0000000000號SIM卡之行 │
│    │        │動電話壹支（不含SIM卡）沒收之，如一部或全部不能沒收時，追徵其價額。                 │
│    │        ├───────────┬───────────┬──────────────────┤
│    │        │95年11月間至96年1月 │同上                  │經過、價格、數量均同上              │
│    │        │  間之某日（在上開之│                      │                                    │
│    │        │  後）                │                      │                                    │
│    │        ├───────────┴───────────┴──────────────────┤
│    │        │主文：乙○○販賣第一級毒品，處有期徒刑拾伍年參月。未扣案因販賣第一級毒品所得新臺幣壹│
│    │        │仟元沒收之，如全部或一部不能沒收時，以其財產抵償之；未扣案搭配0000000000號SIM卡之行 │
│    │        │動電話壹支（不含SIM卡）沒收之，如一部或全部不能沒收時，追徵其價額。                 │
│    │        ├───────────┬───────────┬──────────────────┤
│    │        │95年11月間至96年1月 │同上                  │經過、價格、數量均同上              │
│    │        │  間之某日（在上      │                      │                                    │
│    │        │  開之後）          │                      │                                    │
│    │        ├───────────┴───────────┴──────────────────┤
│    │        │主文：乙○○販賣第一級毒品，處有期徒刑拾伍年參月。未扣案因販賣第一級毒品所得新臺幣壹│
│    │        │仟元沒收之，如全部或一部不能沒收時，以其財產抵償之；未扣案搭配0000000000號SIM卡之行 │
│    │        │動電話壹支（不含SIM卡）沒收之，如一部或全部不能沒收時，追徵其價額。                 │
│    │        ├───────────┬───────────┬──────────────────┤
│    │        │95年11月間至96年1間 │同上                  │經過、價格、數量均同上              │
│    │        │  之某日（在上開之後│                      │                                    │
│    │        │  ）                  │                      │                                    │
│    │        ├───────────┴───────────┴──────────────────┤
│    │        │主文：乙○○販賣第一級毒品，處有期徒刑拾伍年參月。未扣案因販賣第一級毒品所得新臺幣壹│
│    │        │仟元沒收之，如全部或一部不能沒收時，以其財產抵償之；未扣案搭配0000000000號SIM卡之行 │
│    │        │動電話壹支（不含SIM卡）沒收之，如一部或全部不能沒收時，追徵其價額。                 │
│    │        ├───────────┬───────────┬──────────────────┤
│    │        │95年11月間至96年1月 │臺中市水湳之住處或臺中│丙○○撥打乙○○所使用之0000000000號│
│    │        │  間之某日（與附表編號│市水湳之大鵬國小前    │行動電話，與接電話之乙○○或與乙○○│
│    │        │  六至、 至不 │                      │有犯意聯絡之壬○○約定購買價值1千元 │
│    │        │  同日）              │                      │之第一級毒品海洛因1包，由壬○○或偕 │
│    │        │                      │                      │同乙○○前往交付毒品，並向丙○○收取│
│    │        │                      │                      │1 千元之價款。                      │
│    │        ├───────────┴───────────┴──────────────────┤
│    │        │主文：乙○○共同販賣第一級毒品，處有期徒刑拾伍年參月。未扣案因販賣第一級毒品犯罪所得│
│    │        │之財物新臺幣壹仟元與壬○○連帶沒收之，如一部或全部不能沒收時，以其與壬○○之財產連帶│
│    │        │抵償之；未扣案搭配0000000000號SIM卡之行動電話壹支（不含SIM卡）與壬○○連帶沒收之，如│
│    │        │一部或全部不能沒收時，連帶追徵其價額。                                              │
│    │        ├───────────┬───────────┬──────────────────┤
│    │        │95年11月間至96年1月 │同上                  │經過、價格、數量均同上              │
│    │        │  間之某日（與附表編號│                      │                                    │
│    │        │  六至、至不同│                      │                                    │
│    │        │  日）                │                      │                                    │
│    │        ├───────────┴───────────┴──────────────────┤
│    │        │主文：乙○○共同販賣第一級毒品，處有期徒刑拾伍年參月。未扣案因販賣第一級毒品犯罪所得│
│    │        │之財物新臺幣壹仟元與壬○○連帶沒收之，如一部或全部不能沒收時，以其與壬○○之財產連帶│
│    │        │抵償之；未扣案搭配0000000000號SIM卡之行動電話壹支（不含SIM卡）與壬○○連帶沒收之，如│
│    │        │一部或全部不能沒收時，連帶追徵其價額。                                              │
│    │        ├───────────┬───────────┬──────────────────┤
│    │        │95年11 月間至96年1月│同上                  │經過、價格、數量均同上              │
│    │        │  間之某日（與附表編號│                      │                                    │
│    │        │  六至、不同日│                      │                                    │
│    │        │  ）                  │                      │                                    │
│    │        ├───────────┴───────────┴──────────────────┤
│    │        │主文：乙○○共同販賣第一級毒品，處有期徒刑拾伍年參月。未扣案因販賣第一級毒品犯罪所得│
│    │        │之財物新臺幣壹仟元與壬○○連帶沒收之，如一部或全部不能沒收時，以其與壬○○之財產連帶│
│    │        │抵償之；未扣案搭配0000000000號SIM卡之行動電話壹支（不含SIM卡）與壬○○連帶沒收之，如│
│    │        │一部或全部不能沒收時，連帶追徵其價額。                                              │
│    │        ├───────────┬───────────┬──────────────────┤
│    │        │95年11月間至96年1月 │同上                  │經過、價格、數量均同上              │
│    │        │  間之某日（與附表編號│                      │                                    │
│    │        │  六至、不同日）│                      │                                    │
│    │        ├───────────┴───────────┴──────────────────┤
│    │        │主文：乙○○共同販賣第一級毒品，處有期徒刑拾伍年參月。未扣案因販賣第一級毒品犯罪所得│
│    │        │之財物新臺幣壹仟元與壬○○連帶沒收之，如一部或全部不能沒收時，以其與壬○○之財產連帶│
│    │        │抵償之；未扣案搭配0000000000號SIM卡之行動電話壹支（不含SIM卡）與壬○○連帶沒收之，如│
│    │        │一部或全部不能沒收時，連帶追徵其價額。                                              │
│    │        ├───────────┬───────────┬──────────────────┤
│    │        │95年11月間至96年1月 │同上                  │經過、價格、數量均同上              │
│    │        │  間之某日（與附表編號│                      │                                    │
│    │        │  六至不同日）    │                      │                                    │
│    │        ├───────────┴───────────┴──────────────────┤
│    │        │主文：乙○○共同販賣第一級毒品，處有期徒刑拾伍年參月。未扣案因販賣第一級毒品犯罪所得│
│    │        │之財物新臺幣壹仟元與壬○○連帶沒收之，如一部或全部不能沒收時，以其與壬○○之財產連帶│
│    │        │抵償之；未扣案搭配0000000000號SIM卡之行動電話壹支（不含SIM卡）與壬○○連帶沒收之，如│
│    │        │一部或全部不能沒收時，連帶追徵其價額。                                              │
├──┼────┼───────────┬───────────┬──────────────────┤
│七  │甲○○  │95年10月間至12月間之│臺中市水湳之大鵬國小附│甲○○撥打乙○○使用之0000000000號行│
│    │        │  某日（與附表編號七不│近之便利商店前        │動電話，約定購買價值1千元之第二級毒 │
│    │        │  同日）              │                      │品甲基安非他命1包，由乙○○親自前往 │
│    │        │                      │                      │交付毒品，並向甲○○收取1千元之價款 │
│    │        │                      │                      │。                                  │
│    │        ├───────────┴───────────┴──────────────────┤
│    │        │主文：乙○○販賣第二級毒品，處有期徒刑參年捌月。未扣案因販賣第二級毒品犯罪所得之財物│
│    │        │新臺幣壹仟元沒收之，如一部或全部不能沒收時，以其財產抵償之；未扣案搭配0000000000號  │
│    │        │SIM卡之行動電話壹支（不含SIM卡）沒收之，如一部或全部不能沒收時，追徵其價額。        │
│    │        ├───────────┬───────────┬──────────────────┤
│    │        │95年10月間至同年12月│甲○○位在臺中市西屯區│經過、價格、數量均同上              │
│    │        │  間之某日（與附表編號│西屯路三段148之1號住處│                                    │
│    │        │  七不同日）      │                      │                                    │
│    │        ├───────────┴───────────┴──────────────────┤
│    │        │主文：乙○○販賣第二級毒品，處有期徒刑參年捌月。未扣案因販賣第二級毒品犯罪所得之財物│
│    │        │新臺幣壹仟元沒收之，如一部或全部不能沒收時，以其財產抵償之；未扣案搭配0000000000號  │
│    │        │SIM卡之行動電話壹支（不含SIM卡）沒收之，如一部或全部不能沒收時，追徵其價額。        │
│    │        ├───────────┬───────────┬──────────────────┤
│    │        │95年10月間至同年12月│乙○○位在臺中市水湳之│甲○○撥打乙○○使用之0000000000號行│
│    │        │  間之某日（與附表編號│住處                  │動電話，約定購買價值1千元之第二級毒 │
│    │        │  七不同日）      │                      │品甲基安非他命1包，由甲○○前往向蔡 │
│    │        │                      │                      │月琴拿取毒品，並交付1千元之價款給蔡 │
│    │        │                      │                      │月琴。                              │
│    │        ├───────────┴───────────┴──────────────────┤
│    │        │主文：乙○○販賣第二級毒品，處有期徒刑參年捌月。未扣案因販賣第二級毒品犯罪所得之財物│
│    │        │新臺幣壹仟元沒收之，如一部或全部不能沒收時，以其財產抵償之；未扣案搭配0000000000號  │
│    │        │SIM卡之行動電話壹支（不含SIM卡）沒收之，如一部或全部不能沒收時，追徵其價額。        │
└──┴────┴──────────────────────────────────────────┘


司法院資訊處製作；財團法人民間司法改革基金會備份。
